臺灣花蓮地方法院刑事判決　　　　　　　 99年度訴字第418號
公　訴　人　臺灣花蓮地方法院檢察署檢察官
被　　　告　邱進勝
上列被告因違反毒品危害防制條例案件，經檢察官提起公訴（99
年度毒偵字第 506號），被告於準備程序中就被訴事實為有罪之
陳述，經本院合議庭裁定由受命法官改依簡式程序審理，判決如
下：
    主  文
邱進勝施用第一級毒品，累犯，處有期徒刑伍月，如易科罰金，
以新臺幣壹仟元折算壹日；扣案之海洛因壹包（海洛因驗餘淨重
零點貳參公克），沒收銷燬之；上開第一級毒品海洛因外包裝袋
壹個及扣案注射針筒壹支，均沒收。又施用第二級毒品，累犯，
處有期徒刑伍月，如易科罰金，以新臺幣壹仟元折算壹日。應執
行有期徒刑捌月，如易科罰金，以新臺幣壹仟元折算壹日；扣案
之海洛因壹包（海洛因驗餘淨重零點貳參公克），沒收銷燬之，
；上開第一級毒品海洛因外包裝袋壹個及扣案注射針筒壹支，均
沒收。
    事  實
一、邱進勝前因施用毒品案件，經本院於民國95年11月24日以95
    年度毒聲字第 142號裁定送觀察、勒戒後，認有繼續施用毒
    品傾向，經本院於96年 6月21日以96年度毒聲字第90號裁定
    施以強制戒治，於97年 5月13日停止戒治出所，並經臺灣花
    蓮地方法院檢察署檢察官以97年度戒毒偵字第22號為不起訴
    處分。復因妨害自由、竊盜案件，經本院於95年 9月14日以
    95年度林簡字第 120號判處有期徒刑4月、3月確定，嗣經本
    院於96年9月17日以96年度聲減字第654號裁定減刑並定應執
    行刑為有期徒刑3月15日確定，於97年8月27日執行完畢。詎
    仍不知悔改，分別基於施用第一級毒品海洛因及第二級毒品
    甲基安非他命之犯意，先於99年8月9日16時許，在花蓮縣花
    蓮市花蓮客運總站公廁內，以將海洛因加水溶解後，再用針
    筒注射身體之方式，施用海洛因1次。復於99年8月11日12時
    38分許為警採尿時點回溯96小時內某時，在不詳地點，以將
    甲基安非他命置入玻璃球內，加熱燒烤吸食煙霧之方式，施
    用甲基安非他命1次。嗣於同年8月10日20時20分許，在花蓮
    市○○路549之1號前之停車場為警攔檢查時，在為有偵查犯
    罪職權之公務員發覺前，主動交出海洛因 1包（海洛因驗餘
    淨重 0.23公克），注射針筒1支，坦承於上開時間、地點施
    用海洛因，並於99年 8月11日12時38分許經其同意採其尿液
    送驗，結果呈安非他命、甲基安非他命、嗎啡及可待因陽性
    反應。
二、案經花蓮縣警察局移送臺灣花蓮地方法院檢察署檢察官偵查
    起訴。
    理  由
一、本案係經被告邱進勝於準備程序當庭表示認罪，而經本院裁
    定以簡式審判程序審理，則依據刑事訴訟法第273條之2、同
    法第159條第2項之規定，不適用傳聞法則有關限制證據能力
    之相關規定，合先敘明。
二、上開犯罪事實，業據被告邱進勝於本院審理時坦承不諱（見
    本院卷第53-56頁），而被告於99年8月11日12時38分許，經
    警採尿送驗，其結果呈安非他命、甲基安非他命、嗎啡及可
    待因陽性反應等情，有偵辦毒品案件涉嫌人尿液檢體採集送
    驗記錄表、勘查採證同意書、慈濟大學濫用藥物檢驗中心檢
    驗總表影本各1紙在卷可稽（見警二卷第18-19、22頁），又
    扣案疑似毒品之白粉 1包，經送鑑定結果確含有海洛因成分
    ，海洛因驗餘淨重0.23公克，此有法務部調查局濫用藥物實
    驗室99年 9月10日調科壹字第09923020370號鑑定書1份可證
    （見偵卷第27頁），復有扣押筆錄、扣押物品目錄表、扣押
    物品清單及照片2張在卷（見警一卷第13-16頁，偵卷第21頁
    ）與海洛因1包及注射針筒1支扣案可資佐證，足認被告之自
    白與事實相符。又被告前因施用毒品案件，經本院於95年11
    月24日以95年度毒聲字第 142號裁定送觀察、勒戒後，認有
    繼續施用毒品傾向，經本院於96年 6月21日以96年度毒聲字
    第90號裁定施以強制戒治，於97年 5月13日停止戒治出所，
    並經臺灣花蓮地方法院檢察署檢察官以97年度戒毒偵字第22
    號為不起訴處分等情，有臺灣高等法院被告前案紀錄表 1份
    在卷可參，足見被告確係在強制戒治執行完畢釋放後，5 年
    內再犯施用毒品之犯行甚明。本件事證明確，被告之犯行堪
    予認定。
三、核被告所為，係犯毒品危害防制條例第10條第 1項之施用第
    一級毒品罪，及同條例第10條第 2項之施用第二級毒品罪。
    被告持有第一級毒品海洛因及第二級毒品甲基安非他命進而
    施用之，其持有之低度行為應為施用之高度行為所吸收，均
    不另論罪。被告所犯上開 2罪，犯意各別，行為方式互殊，
    應予分論併罰。被告前因妨害自由、竊盜案件，經本院於95
    年9月14日以95年度林簡字第120號判處有期徒刑4月、3月，
    應執行有期徒刑6月確定，嗣經本院於96年9月17日以96年度
    聲減字第654號裁定減刑並定應執行刑為有期徒刑3月15日確
    定，於97年 8月27日執行完畢乙情，有有臺灣高等法院被告
    前案紀錄表1份附卷可考，其受徒刑之執行完畢後，5年以內
    故意再犯本件有期徒刑以上之罪，為累犯，均應依刑法第47
    條第 1項規定加重其刑。又被告在未有偵查犯罪職權之公務
    員發覺前，主動交出海洛因1包及注射針筒1支，並於警詢時
    供承施用海洛因之犯行乙節，業據被告於本院審理時供述在
    卷（見本院卷第53頁），復有偵查報告及花蓮縣警察局99年
    11月5日花警刑字第0990051075號函各1份在卷可參（見警二
    卷第 4頁、本院卷第27頁），是被告對於未發覺之施用第一
    級毒品犯行部分自首而接受裁判，爰依刑法第62條前段規定
    減輕其刑，並先加重後減輕其刑。
四、爰審酌被告國中畢業之智識程度，曾因施用毒品經強制戒治
    執行完畢，猶未知警惕而再犯本案，足見其未徹底戒除施用
    毒品，惟念及施用毒品本質上係戕害自身健康之行為，尚未
    嚴重破壞社會秩序或侵害他人權益，犯罪後坦承犯行等一切
    情狀，各量處如主文所示之刑，及定其應執行之刑，並均諭
    知易科罰金之折算標準。扣案之海洛因 1包（海洛因驗餘淨
    重 0.23公克），屬毒品危害防制條例所稱之第1級毒品，應
    依毒品危害防制條例第18條第 1項前段之規定，宣告沒收銷
    燬之。上開毒品外包裝袋1個，係被告所有，用於包裹第1級
    毒品，防其裸露、逸出、潮濕，便於持有藉以施用海洛因所
    用，為被告施用第1級毒品所用之物；扣案之注射針筒1支，
    為被告所有供施用海洛因預備之物，業據被告於本院審理時
    供承在卷（見本院卷第55頁），爰依刑法第38條第1項第2款
    宣告沒收。
據上論斷，應依刑事訴訟法第273條之 1第1項、第299條第1項前
段，毒品危害防制條例第10條第 1項、第2項、第18條第1項前段
，刑法第11條前段、第47條第1項、第62條前段、第41條第1項、
第8項、第51條第5款，第38條第1項第2款，判決如主文。
本案經檢察官林英正到庭執行職務。
中    華    民    國    100    年    1    月    20    日
                  刑事第三庭     法  官  吳育汝
以上正本證明與原本無異。
如不服本判決應於收受送達後10日內向本院提出上訴書狀，並應
敘述具體理由。其未敘述上訴理由者，應於上訴期間屆滿後20日
內向本院補提理由書(均須按他造當事人之人數附繕本)「切勿逕
送上級法院」。
中    華    民    國   100    年    1     月    20    日
                                 書記官
附錄論罪科刑法條：
毒品危害防制條例第10條第1項、第2項：
施用第一級毒品者，處6月以上5年以下有期徒刑。
施用第二級毒品者，處3年以下有期徒刑。